Gabriel Jesús Cuadros Cáceres

Edad: 30 años Fecha de Nacimiento: 3 de junio, 1989

DNI: 70490014 Teléfono: (+51) 999356628

Email: gabrielcuadros@gmail.com

Nacionalidad: Peruana Pasaporte: 118061791



INGENIERO DE INFRAESTRUCTURA DEVOPS Y DESARROLLO

Ingeniero electrónico de Perú con 5 años de experiencia en el desarrollo de proyectos de telecomunicaciones e ingeniería con deseos de desempeñarse como ingeniero alrededor del mundo, tengo conocimiento de alto nivel en herramientas de automatización, provisionamiento, configuración, hosting, monitoreo y entrega de productos como Openstack, Kubernetes, Docker, Vagrant, Mesos, Ansible, Puppet, Terraform, Jenkins, Gradle, Maven, Opsview y Prometheus. He utilizado diversos lenguajes de programación durante mi ejercicio laboral como Python, C#, Java, Ruby, Groovy, Así mismo he manejado diversas bases de datos como Mongodb, Elasticsearch, Firebase, Microsoft SQL server, Oracle y MySQL. Dentro del desarrollo de software he podido trabajar con REST API, pipelines CI/CD, manejo de errores, test de unidad, test de integración, despliegue, troubleshooting de aplicaciones runtime, balanceo de carga, tareas de backup. Soy una persona con mucha motivación para aprender y me gusta enseñar a las personas lo que aprendo día a día. En mi tiempo libre me gusta desarrollar software relacionado a inteligencia artificial y procesamiento de datos

- https://www.youtube.com/watch?v=LOxwsCOE1Xg
- https://www.youtube.com/watch?v=MAceGI-EZMk

Educación

Universidad Peruana de Ciencias Aplicadas (UPC) - Perú	
Ingeniero electrónico Titulado	2006 - 2012
UNI - Perú	
Administración básica de Linux	2016
UNI - Perú	
Administración avanzada de Linux	2016
	
ESAN – Perú	
Inteligencia de negocios	2016
ESAN – Perú	
Analítica de datos	2016
Cibertec - Perú	
Administración de base de datos SQL server	2017

Pearson Vue – U.S.A	
Certificación Cisco CCNA R&S CSCO13054915	2018
Udemy	
Complete guide to TensorFlow	2020
for deep learning with python	
Udemy	
Kubernetes, de principiante a experto	2020
	
Udemy	
Docker, de principiante a experto	2020
Udemy	
Jenkins, de principiante a experto	2020
Udemy	
Ansible, Automatización de principiante a experto	2020

Resumen tecnológico

Sistemas operativos

• Red Hat, CentOS, SUSE.

Herramientas de configuración y provisionamiento

• Puppet, Chief, Terraform, Ansible.

Herramientas de CI/CD

Ant, Maven, Jenkins, Gradle.

Manejo de repositorios

• Nexus, Artifactory, Linux Repositories, Docker registry.

Herramientas de virtualización y containers

• Marathon, Apache Mesos, OpenShift, Openstack, Kubernetes, Docker, Vagrant, Virtual box.

Herramientas de servicio a infraestructura

• GitHub, Gitlab, Citrix NetScaler, Opsview, Prometheus, Grafana, Apache, Nginx, Squid.

Lenguaje de programación y plataforma

C#, Perl, Python, Ruby, .NET, Bash scripting, Java, Groovy, Android Java, Nodejs, Angular, Express.

Conocimientos de base de datos

MySQL, MongoDB, Oracle, Firebase, SQL server, Elasticsearch.

Servicios de infraestructura

DNS, DHCP, FTP, WWW, SMTP, NFS, SSL, Reverse- Forward Proxy, Redirect web server.

Troubleshooting de hardware

• Dell (IDRAC) server, Supermicro servers; HP (PROLIANT) Server, ATCA Blades.

Redes móviles

• EPC, IMS, Voice Over LTE, SMS, VMS, MMS, USSD.

Procesamientos de datos e inteligencia artificial

• TensorFlow, NVIDA-DIGITS, Caffe, OpenCV, Motion Capture

Experiencia profesional

TGESTIONA DEL PERU - LIMA, PERU

1: - Especialista de telecomunicaciones, diciembre 2013 a enero 2015 (13 meses)

- mantenimiento de equipos de redes switches y router Cisco, Juniper, Huawei, Zte a nivel físico y lógico
- comunicar a los clientes externos e internos efectivamente y enrutar las incidencias a las áreas de nivel 2 correspondientes ágilmente
- manejo de sistemas de tickets Remedy

LOGROS

cumplimiento de SLA de atención para averías de clientes empresariales o residenciales

2: - Ingeniero de sistemas, enero 2015 a junio 2016 (18 meses)

- desarrollo de herramientas web y app scrapping con node.js, opencv.js, robot.js
- administración de servidores Linux y datacenters Mesos
- creación de endpoint rest API con node.js, express.js, Mongodb
- manejo de código y versiones con GitHub, Gitlab privados
- administración de servicios de red
- administración de base de datos SQL y NOSQL
- creación de paginas web MVC con ruby on rails, spring boot + maven o node. JS + angular.
- desarrollo de aplicaciones móviles Android

LOGROS

- agilizar y modernizar páginas web legados de Telefónica con costos nulos
- automatizar tareas rutinarias de diversas áreas de la empresa
- transformar la información para mejorar visualización de la alta gerencia
- desarrollo de herramientas que interactúan automáticamente con equipos de red
- comunicar el sistema de tickets Remedy de Telefónica con una aplicación Android

<u>AYNITECH – LIMA, PERU</u>

Ingeniero de sistemas, febrero 2017 a octubre 2017 (8 meses)

- manejo de repositorios privados Linux, Docker y Maven
- provisionamiento y configuración de servidores físicos y virtuales con Openstack, Terraform, Puppet
- administración de servicios de red
- administración del balanceador de tráfico citrix Netscaler
- administración de herramientas de monitoreo Opsview
- administración de servidores Linux
- troubleshooting de aplicaciones node.js, Maven
- desarrollo de aplicaciones node.js y Maven
- flujos CI/CD con GitHub, Jenkins, Docker

LOGROS

- cumplimiento en el despliegue de aplicaciones y dar soporte durante y después del despliegue
- reducción de los tiempos de despliegue de servicios
- automatización de tareas rutinarias en la empresa
- corrección de bugs en la plataforma de monitoreo, así como en la plataforma de provisionamiento
- apoyo y troubleshooting en el despliegue de proyectos en Maven y node.js

ZTE COPORATION-LIMA, PERU

Ingeniero de Aplicaciones, febrero 2018 a agosto 2019 (18 meses)

- troubleshooting de redes móviles 4g, 3g, vas
- desarrollo de aplicaciones java, node.js y Maven para monitoreo y automatización
- administración de herramientas de monitoreo ELK, Prometheus, Grafana
- administración de servidores Linux
- administración de base de datos
- flujos CI/CD con GitHub, Jenkins, Docker

LOGROS

- reducción de downtime en despliegue de servicios VAS en telefónica, Bitel, Entel
- cumplimiento de SLA de atención para averías y alta de servicios
- automatización de tareas rutinarias en la empresa
- implementación de un ambiente de CI/CD para desarrollo local durante el ban export de ZTE
- reducción en el mantenimiento de software y tiempos de producción de software locales